# 信用期的规定

提问人：安好 时间：2019-05-01 03:10:39
请教陈版及各位老师，关联方交易形成的应收账款，如果超过了正常的信用期，就是资金占用了。这个正常的信用期具体是多长时间，是合同中约定的还是由法律规定的？谢谢！

回答人：chenyiwei
需结合法律法规规定、合同约定和常规交易惯例（情况类似的非关联方交易中允许的赊账金额和账期）等因素综合考虑确定。目前法律层面无明确规定，则占用额度和信用期一方面不得超出交易合同的约定，也不得超出市场上情况类似的非关联方交易中允许的赊账金额和账期。